臺灣臺中地方法院刑事判決　　　　　　　　　　　　　　九十年度自字第四四六號
　　自　訴　人　乙○○
　　自訴代理人　張績寶律師
　　自訴代理人　張繼準律師
　　被　　　告　戊○○
　　選任辯護人　劉君毅律師
右列被告因傷害案件，經自訴人提起自訴，本院判決如左：
    主  文
戊○○傷害人之身體，處拘役貳拾日，如易科罰金以參佰元折算壹日。
    事  實
一、丙○○與戊○○原係位於台中縣大肚鄉○○村○○路○段五九六號興國橡膠廠內
    之同事，於九十年四月二日十五時許，二人在廠內相遇，丙○○向戊○○質問蔡
    陳碧對外散布對丙○○家人不實之事情，二方一言不合，即互相扭打在一起，戊○○即基於普通傷害之故意，攻擊丙○○，致丙○○受有頭部撞傷、左肩及左前
    臂挫傷、腹部鈍傷等傷害，戊○○亦受有傷害，嗣經工廠內同事拉開，而分別就
    醫。
二、案經丙○○提起自訴。
    理  由
一、訊據被告戊○○矢口否認有前揭傷害犯行，辯稱，伊沒有傷害自訴人，當時係自
    訴人先以工形紡輪攻擊伊之左眼及顴骨，致伊左眼及左顴部瘀傷及血腫，伊因眼
    睛疼痛無法睜開，亦無法站立，豈可能再毆打自訴人等語，被告選任辯護人答辯
    稱，自訴人所提出之診斷證明書內所記載之傷勢頭部撞傷，惟卻未進一步另為照
    Ｘ光片，以預防腦震盪或顱內出血，另有記載腹部鈍傷，亦未留醫院觀察，且傷
    勢面積長寬如何均未詳載，並與自訴人於警訊時之供述不同，該診斷證明書顯有
    疑義，不足作為其受有該傷勢之依據，且自訴人供述屢受被告欺負，卻未於受傷
    後立即對被告提起訴訟，至檢察官對自訴人提起傷害被告之公訴後，已逾受傷後
    二個多月始提起自訴，顯係故意混淆事實，用以作為其被起訴案件談和解之籌碼
    ，由被告呈庭之錄音帶中可知證人丁○○於案發時明知自訴人曾以紡織管丟被告
    ，卻於庭訊作證時及卷附之陳請書中否認，其證言顯有偏頗，不能作為證明被告
    傷害自訴人之證據，證人甲○○之供述亦與錄音帶內容不符，亦不可採信等語。
二、經查，自訴人受有前揭之傷害，有其提出沙鹿童綜合醫院診斷證明書影本一份附
卷足參，另證人張素娟及丁○○二人於本院審理被告告訴自訴人傷害案件中亦證
    稱二人扭打在一起等語，有本院九十年度易字第二二七九號七月二十三日訊問筆
    錄一份附卷足稽，被告於本院九十年六月二十九日第一次審理時，法官問被告對
    自訴人自訴事實有何意見，提示並告以要旨，被告答實在；另問被告九十年四月
    二日下午三時，與自訴人赴課長室評理時，以手拉扯自訴人頭髮，自訴人重心不
    穩，又對自訴人攻擊，致自訴人頭部、左肩、左前臂、腹部受傷，被告答實在，
    我也有告她等語，有筆錄一份附卷足證，被告之自白與證人之證詞及前揭診斷證
    明書內容一致，應可認為與事實相符，按互相拉扯會導致他人受傷，被告仍於前
    揭之時地與自訴人發生拉扯之行為，並致自訴人受有前揭之傷害，其有傷害之故
    意已明，並因而致自訴人受傷亦可認定，至（一）按前揭診斷證明書有該醫院及
    診治醫師之之印文，此觀該證明書自明，且被告對自訴人亦有拉扯致自訴人受傷
    之行為已如前述，該診斷證明書之內容亦可認定為真正，且自訴人雖於警訊中供
    稱其受傷之部位係左手瘀傷、頭部受傷等語（見卷附台中縣警察局烏日分局追分
    派出所警訊筆錄）與前揭之診斷證明書中少了腹部鈍傷部分，惟自訴人於陳述當
    時認為該傷勢是否重要，或其他因素致未能供載筆錄中，與醫師於診斷書中所載
    之內容未必一致，且診斷書之內容是否需記載傷勢之面積及應為如何之治療，仍
    醫師之職權，自不能因此認前揭診斷證明書之內容有虛偽；（二）另被告雖提出
    錄音帶及其譯文各一份，其內容有證人丁○○答稱自訴人用紡織罐子丟等情，惟
    該錄音帶係審判之外之證物，且錄音帶陳述及問答之方式均易受外界影響，難於
    顯示真實事實，故其內容雖與證人丁○○在卷附陳情書中證人丁○○陳述沒有看
    到丙○○拿鐵管打等語不合，惟其供稱被告與自訴人二人扭打在一起之供述則一
    致，應不致影響其九十年七月二十三日之證言，且前揭錄音帶亦無送鑑定之必要
    ；（三）另被告於本院第一次審理時自白，與證人之證言及自訴人所提出之診斷
    書內容相符，自可採為被告有罪之依據，另證人甲○○之於前揭自訴人被提起傷
    害公訴案件係供稱發生爭執時未看到，伊過時他二人都已爬起來了等語，有前筆
    錄一份在卷足稽，並不足以證明被告沒有傷害自訴人。
三、核被告所為係犯刑法第二百七十七條第一項之傷害罪，爰審酌被告與自訴人原係
    同事，因細故即互相扭打，致互有受傷，自訴人所受之傷尚非重大，至今未與被
    害人達成民事和解，犯罪後之態度等一切情狀，量處如主文所示之刑，並諭知易
    科罰金易服勞役之折算標準。
據上論斷，應依刑事訴訟法第二百九十九條第一項前段，刑法第二百七十七條第一項
、第四十一條第一項前段，罰金罰鍰提高標準條例第一條前段、第二條，判決如主文
。
中      華      民      國      九十一      年      一    月    三十一  日
                                        法  官   林  清  鈞
右正本證明與原本無異。
如不服本判決，應於送達後十日內向本院提出上訴狀 （須附繕本） ，上訴於台灣高等
法院台中分院。
                                        書記官
中      華      民      國      九十一      年      二    月      一    日
附錄論罪科刑法
刑法第二百七十七條
傷害人之身體或健康者，處三年以下有期徒刑、拘役或一千元以下罰金。
